【裁判字號】    89,易,161
【裁判日期】    890505
【裁判案由】    傷害等
【裁判全文】
臺灣高雄地方法院刑事判決                          八十九年度易字第一六一號
    公  訴  人  臺灣高雄地方法院檢察署檢察官
    被      告  丙○○
右列被告因傷害等案件，經檢察官提起公訴（八十八年度偵字第一六三四二號、第二
七六○六號），本院判決如左︰
    主  文
丙○○傷害人之身體，處有期徒刑肆月，如易科罰金，以佰元折算壹日。
    事  實
一、緣丙○○與甲○○係甥舅關係，而甲○○與丙○○之子蕭毓德等人所共有之土地
    因分割共有物事件涉訟，繫屬於臺灣高等法院高雄分院（八十八年度重上字第五
    二號），丙○○於民國八十八年六月三十日下午一時許，在其母親乙○○○位於
    高雄市新興區○○○街十九號二樓之住處，因前開土地分割糾紛，與甲○○、乙○○○發生爭執，丙○○竟基於基於傷害之犯意，出手毆打甲○○之胸部，使甲○○仰倒在地，而受有後頸痛、背部五×二公分皮下出血之傷害，隨而基於以加
    害生命之事恐嚇他人之概括犯意，連續出言恐嚇甲○○稱：「等待法院結束（指
    前開分割共有物之民事訴訟）後，白道、黑道都要來，要讓你全家都死」等語，
    復對乙○○○恐嚇稱：「開庭亂說話，要讓你好看」等語，使甲○○及乙○○○
    心生畏懼，致危害於安全。
二、案經甲○○、乙○○○訴請臺灣高雄地方法院檢察署檢察官偵查起訴。
    理  由
一、訊據被告丙○○矢口否認有何傷害及恐嚇之犯行，辯稱：伊沒有恐嚇告訴人甲○○及乙○○○，係告訴人及伊舅媽張萓烔三人共同壓住伊，伊用手撥開，沒有傷
    害、恐嚇云云。惟查右揭事實，迭據告訴人甲○○、乙○○○於偵訊及本院審理
    中指訴綦詳，核與在場證人張萓烔於偵訊及本院證述之情節相符，甲○○受有前
    開傷害，則有鄭乃榮醫院診斷證明書一紙在卷可稽，甲○○所受之傷害係在後頸
    部及背部，與告訴人甲○○、乙○○○及證人張萓烔指訴：被告以雙手毆打甲○○之前胸，使其仰躺在地上等語相符合，況乙○○○係被告之母親，被告之子蕭
    毓德等人所有前開與甲○○共有之土地，亦係乙○○○所贈與，乙○○○自無故
    意設詞誣陷自己子女之可能，且乙○○○已七十一歲，甲○○已五十二歲，顯然
    不可能共同壓住被告，是被告所辯顯係事後卸責之詞，不足採信。本件罪證明確
    ，被告犯行洵堪認定。
二、核被告所為，係犯刑法第二百七十七條第一項之傷害罪及同法第三百零五條恐嚇
    危害安全罪。被告先後二次恐嚇行為，時間緊接，所犯罪名相同，顯係出於概括
    之犯意為之，為連續犯，應依刑法第五十六條之規定以一罪論。被告所犯上開二
    罪間，有方法結果之牽連關係，為牽連犯，應從一重之傷害罪處斷。審酌被告僅
    因其子女與甲○○共有之土地涉訟，即傷害甲○○，並出言恐嚇其母親及舅舅，
    惡性非輕，犯後亦未與告訴人達成民事和解，態度不佳，甲○○受傷情形尚非嚴
    重等一切情狀，爰酌情量處如主文所示之刑，並諭知易科罰金之折算標準。
據上論斷，應依刑事訴訟法第二百九十九條第一項前段，刑法第二百七十七條第一項
、第三百零五條、第五十五條、第五十六條、第四十一條，罰金罰鍰提高標準條例第
一條前段、第二條，判決如主文。
本案經檢察官陳正達到庭執行職務。
中      華      民      國    八十九    年      五      月      五      日
                                    臺灣高雄地方法院刑事第三庭
                                        法  官     涂  裕  洪
右正本證明與原本無異。
如不服本判決，應於送達後十日內，向本院提出上訴狀。
                                        書記官     許  麗  珠
中      華      民      國    八十九    年      五      月      八      日
附錄本判決論罪之法條全文
刑法第二百七十七條條第一項
  傷害人之身體或健康者，處三年以下有期徒刑、拘役或一千元以罰金。


司法院資訊處製作；財團法人民間司法改革基金會備份。
